臺灣桃園地方法院刑事判決　　　　　110年度審原訴字第65號
公　訴　人　臺灣桃園地方檢察署檢察官
被　　　告　王嘉俊



指定辯護人　本院公設辯護人廖彥傑
上列被告因公共危險案件，經檢察官提起公訴（110 年度偵字第
00000 號），被告於準備程序中就被訴事實為有罪之陳述，經告
知簡式審判程序之旨，並聽取公訴人、被告及辯護人之意見後，
由本院合議庭裁定由受命法官獨任進行簡式審判程序，判決如下
：
    主      文
王嘉俊犯放火燒燬住宅等以外之他人所有物罪，處有期徒刑壹年
壹月。
扣案之打火機壹個沒收。
    事實及理由
一、本件犯罪事實暨證據，除證據部分補充「被告王嘉俊於本院
    準備程序及審理時之自白」外，餘均引用檢察官起訴書所載
    （詳如附件）。
二、論罪科刑：
（一）核被告王嘉俊所為，係犯刑法第175 條第1 項之放火燒燬
      住宅等以外之他人所有物罪。
（二）被告前有如起訴書犯罪事實欄所示科刑及執行紀錄，此有
      臺灣高等法院被告前案紀錄表在卷可按，其受有期徒刑執
      行完畢5 年以內，故意再犯本件有期徒刑以上之罪，固為
      累犯，惟審酌釋字第775 號解釋意旨，被告所犯前案係酒
      後駕車之公共危險案件及傷害案件與本案不僅犯罪型態不
      同，且所侵害之法益、對社會之危害程度，亦有相當差別
      ，兩者間顯無延續性或關聯性，故本案以不加重其刑為宜
      。
（三）爰審酌被告恣意放火燒燬他人所有物品，致生公共危險，
      置他人財產權及公共安全於不顧，幸消防人員即時趕至現
      場撲滅火勢，始未造成更重大之損失，所為誠屬不該，惟
      犯後坦承犯行，犯後態度尚可，併兼衡本案犯罪行為所生
      危害、被告之智識程度、生活狀況、素行等一切情狀，量
      處如主文所示之刑。
三、沒收：
    扣案之打火機1 個，為被告所有並供本案犯罪所用之物，業
    據被告自承在卷，應依刑法第38條第2 項前段規定，諭知沒
    收。
據上論斷，應依刑事訴訟法第273 條之1 第1 項、第299 條第1
項前段、第310 條之2 、第454 條第2 項，判決如主文。
本案經檢察官董諭到庭執行職務。
中    華    民    國   110    年   11     月     4    日
                  刑事審查庭  法  官  李佳穎
以上正本證明與原本無異。
如不服本判決應於收受判決後20日內向本院提出上訴書狀，並應
敘述具體理由；其未敘述上訴理由者，應於上訴期間屆滿後20日
內向本院補提理由書（均須按他造當事人之人數附繕本）「切勿
逕送上級法院」。
                              書記官  蔡萱穎
中    華    民    國   110    年   11     月     4    日
附錄本案論罪科刑法條：
中華民國刑法第175 條（放火燒燬住宅等以外之物罪）
放火燒燬前二條以外之他人所有物，致生公共危險者，處1 年以
上7 年以下有期徒刑。
放火燒燬前二條以外之自己所有物，致生公共危險者，處3 年以
下有期徒刑。
失火燒燬前二條以外之物，致生公共危險者，處拘役或9 千元以
下罰金。
附件：
臺灣桃園地方檢察署檢察官起訴書
　
                                    110年度偵字第16252號
    被      告  王嘉俊  男  28歲（民國00年0月00日生）
                        住桃園市○○區○○街000巷0號
                        國民身分證統一編號：Z000000000號
上列被告因公共危險案件，已經偵查終結，認應提起公訴，茲將
犯罪事實及證據並所犯法條分敘如下：
　
        犯罪事實
一、王嘉俊前因公共危險案件，經臺灣桃園地方法院以108 年度
    審原交簡字第14號判決判處有期徒刑6 月確定；又因傷害案
    件，經同院以109 年度桃原簡字第36號判決判處有期徒刑2
    月確定，上開二案經同院以109 年度聲字第4378號裁定應執
    行刑7 月確定，甫於民國110 年2 月12日執行完畢出監。仍
    不知悔改，王嘉俊於110 年3 月30日23時35分許，在桃園市
    蘆竹區上興路與中興四街交岔路口之新興福德祠土地公廟內
    ，僅因心情不好，明知上址土地公廟設置有木製桌椅、毛巾
    等易燃物品，竟仍基於放火燒燬住宅等以外自己所有物之犯
    意，於酒後持其所有之打火機點燃上開土地公廟內之毛巾，
    放任火勢燃燒即逕自離開現場，使火苗延燒至該處西側鐵皮
    外牆而致生公共危險。嗣於同日23時45分許，經民眾報案消
    防人員到場撲滅火勢，始未釀災，並經警方調閱現場監視器
    畫面，而查悉上情。
二、案經桃園市政府警察局蘆竹分局報告偵辦。
        證據並所犯法條
一、訊據被告王嘉俊坦承上開犯行，核與證人即上開土地公廟總
    幹事王瑞山於警詢所述相符，並有桃園市政府警察局蘆竹分
    局大竹派出所扣押筆錄、扣押物品目錄表、現場及監視器擷
    取翻拍照片、桃園市政府消防局火災原因調查鑑定書（檔案
    編號：I12C30X1）等在卷可參，另有被告所有打火機1 支扣
    案可佐，被告自白與事實相符，其犯嫌洵堪認定。
二、核被告王嘉俊所為，係犯刑法第175 條第1 項之放火燒燬住
    宅等以外之他人所有物罪嫌。被告有如犯罪事實欄所示之前
    案紀錄，有刑案資料查註紀錄表在卷可稽，其於5 年內故意
    再犯本件有期徒刑以上之罪，請參照司法院大法官解釋釋字
    第775 號解釋意旨及刑法第47條第1 項之規定，審酌依累犯
    之規定加重其刑。
三、扣案之打火機1 支，為被告所有，且係供本案犯罪所用之物
    ，請依刑法第38條第2 項之規定，宣告沒收之，於全部或一
    部不能沒收或不宜執行沒收時，請依同條第5 項之規定，追
    徵其價額。
四、依刑事訴訟法第251條第1項提起公訴。
    此  致
臺灣桃園地方法院
中    華    民    國    110   年     5    月    27    日
                              檢  察  官  鄧  瑋  琪
本件證明與原本無異
中    華    民    國    110   年     6    月    10   日
                              書  記  官  利  冠  頴
所犯法條
中華民國刑法第175條
放火燒燬前二條以外之他人所有物，致生公共危險者，處 1 年
以上 7 年以下有期徒刑。
放火燒燬前二條以外之自己所有物，致生公共危險者，處 3 年
以下有期徒刑。
失火燒燬前二條以外之物，致生公共危險者，處拘役或 9 千元
以下罰金。